【裁判字號】    88,易,562
【裁判日期】    890323
【裁判案由】    
【裁判全文】
台灣基隆地方法院刑事判決                          八十八年度易字第五六二號
    公  訴  人  台灣基隆地方法院檢察署檢察官
    被      告  甲○○
右列被告因竊盜案件，經檢察官提起公訴（八十八年度偵字第六一九０號）及移
辦（八十八年度偵字第六二七六號），本院判決如左：
    主  文
甲○○連續竊盜，累犯，處有期徒刑拾壹月。
鑰匙壹把沒收。
    事  實
一、甲○○前於民國（下同）八十七年九月八日因竊盜案件，經本院判處有期徒刑九
    月確定，甫於八十八年三月十六日執行完畢，仍不知悔改，竟基於意圖為自己不
    法所有之概括犯意，先於八十八年八月十日晚上六時許，在基隆市○○街、開元
    路口，以自備鑰匙一把，徒手竊取吳國昌所有車號ＪＢＥ─九五五號機車一輛，
    得手後供己騎用，嗣於同年月日晚上十時許，不知情廖明輝向甲○○借騎上開機
    車，行經基隆市○○路一五八之一號前，為警查獲，而獲知上情。甲○○復基於
    同一犯意，於八十八年十月四日晚上六時許，在基隆市○○街一巷三號前，以上
    開同一鑰匙一把，徒手竊取乙○○所有車號ＨＥＪ─０八一號機車一輛，得手後
    供己騎用。末於八十八年十月十四日上午十時許，在基隆市○○街一四一號前，
    以上開同一鑰匙一把，徒手竊取丙○○所有車號ＪＹＹ─一一三號機車一輛，得
    手後供己騎用。嗣於同年十月十七日晚上七時許，在基隆市○○街四八號前，為
    警查獲，並扣有上開鑰匙一把。
二、案經基隆市警察局第三分局報告台灣基隆地方法院檢察官偵查起訴及移送併辦。
    理  由
一、訊據被告甲○○雖坦承騎用右開三輛機車之事實不諱，惟矢口否認有右開犯行，
    辯稱：係他人借伊騎用，並無偷竊云云，然查：右開事實，業據被告於警訊中坦
    承不諱，核與被害人乙○○、丙○○於警訊中所為指述相符，並有贓物認領保管
    收據三紙在卷為憑，復有鑰匙一把扣案足佐，被告既不認識被害人吳國昌、乙○
    ○、丙○○等人，復無法詳細陳述究為何人借用右開機車，所為辯解，自不足採
    信，事證明確，犯行洵堪認定。
二、核被告所為，係犯刑法第三百二十條第一項之竊盜罪。被告前後三次行為，時間
    緊密，所犯構成要件相同，顯係基於概括犯意為之，為連續犯，依法以一罪論，
    並加重其刑。被告前於八十七年九月八日因竊盜案件，經本院判處有期徒刑九月
    確定，甫於八十八年三月十六日執行完畢，此有台灣基隆地方法院檢察署刑案資
    料查註紀錄表在卷為憑，其於五年內再犯有期徒刑以上之本罪，為累犯，依法遞
    加重其刑。爰審酌被告前有竊盜行為，猶知法犯法及其素行、品行、智識、犯罪
    手段、所生危害及犯後態度等一切情狀，量處如主文所示之刑。至扣案鑰匙一把
    ，為被告所有供犯罪所用之物，業據被告自承在卷，依法宣告沒收。
三、據上論斷，應依刑事訴訟法第二百九十九條第一項前段，刑法第五十六條、第三
    百二十條第一項、第四十七條，罰金罰鍰提高標準條例第一條前段，判決如主文
    。
本案經檢察官林楨森到庭執行職務。
中      華      民      國      八十九      年     三     月    二十三  日
                                臺灣基隆地方法院刑事第二庭
                                        法  官  李  麗  玲
右正本證明與原本無異。
對於本件判決如有不服，應於收受送達後十日內，向本院提出上訴書狀，上訴於臺灣
高等法院，並按他造當事人之人數附具繕本。
                                        書記官  明  祖  斌
中      華      民      國      八十九      年      三    月    二十八  日
附錄論罪法條：
刑法第三百二十條第一項：
意圖為自己或第三人不法之所有，而竊取他人之動產者，為竊盜罪，處五年以下有期
徒刑、拘役或五百元以下罰金。


司法院資訊處製作；財團法人民間司法改革基金會備份。
